臺灣新竹地方法院民事裁定
110年度消債更字第66號
聲  請  人  
即債務人    原金池  



代  理  人  孫志堅律師                      
上列當事人聲請消費者債務清理事件，本院裁定如下：
    主  文
聲請人應於本裁定送達後十日內，補正如附件所示之事項。
    理  由
一、按聲請更生或清算不合程式或不備其他要件者，法院應以裁
    定駁回之，但其情形可以補正者，法院應定期間先命補正，
    消費者債務清理條例第8 條定有明文。又按聲請更生或清算
    ，徵收聲請費新臺幣（下同）1,000 元，郵務送達費及法院
    人員之差旅費不另徵收。但所需費用超過應徵收之聲請費者
    ，其超過部分，依實支數計算徵收之。前項所需費用及進行
    更生或清算之必要費用，法院得酌定相當金額，定期命聲請
    人預納之，逾期未預納者，除別有規定外，法院得駁回更生
    或清算之聲請，此觀同法第6 條規定亦明。再按債務人依消
    費者債務清理條例151條第1項聲請法院調解，徵收聲請費1,
    000 元，債務人於法院調解不成立之日起20日內，聲請更生
    或清算者，以其調解之聲請，視為更生或清算之聲請，不另
    徵收聲請費，消費者債務清理條例第153條之1第1項、第2項
    規定甚明。
二、查本件聲請人前依消費者債務清理條例第151條第1項之規定
    向本院聲請調解（本院110年度司消債調字第85號）未能成
    立，並經聲請人當庭以言詞聲請更生程序，有本院110年5月
    18日調解程序筆錄附於上開調解卷可憑，然因聲請人漏未提
    出如附件所示之事項到院，爰定期命補正，如逾期未補正，
    則駁回其聲請。
中　　華　　民　　國　　110 　年　　 6　　月　  25　  日
                  民事第二庭　　　法　官　鄭政宗
以上正本係照原本作成。
本裁定不得抗告。
中　　華　　民　　國　　110 　年　　6 　　月　　28　　日
                                　書記官　黃志微
附件：
一、請預納郵務送達費用6,450元（即按債權人及債務人總人數
    ，以每人10份，每份43元計算）。
二、陳報聲請人聲請更生前二年之財產變動狀況：包含就不動產
    、動產所為之所有有償（買賣、互易、設定抵押權等）、無
    償（贈與、第三人清償等）行為所生之財產變動：倘於該段
    期間曾經取得或喪失不動產所有權，應詳為標明不動產之坐
    落地號、建號及其取得或出售之對價（買賣契約等）相關資
    料。並提出最近5年內從事國內外股票、期貨、基金或其他
    金融商品之投資交易明細及證明文件。
三、請說明最高學歷。
四、請陳報現與何人同住？目前居住地址為何？並請說明現居住
    之房屋為何人所有？使用權源為何？如基於租賃關係使用，
    請檢附房屋租賃契約書及每期房租繳納證明文件。聲請人如
    於戶籍地外之房屋另行租屋居住，請說明原因為何？戶籍地
    之房屋為何人所有？現由何人占有使用？請一併提出相關證
    明文件。
五、請陳報聲請人及受扶養人名下是否有保險保單？每年須繳付
    保險費金額？並提出「聲請人」名下保單價值解約金或保單
    價值試算表。
六、請提出子女領有育兒津貼2,500元、母親領有老人年金7,759
    元之相關證明文件，並請說明聲請人及受扶養人目前是否還
    有領取其他社會津貼或補助，如有受領各類政府社福津貼補
    助，每月可請領之金額為何？並請提出相關證明文件。
七、提出家族系統表，並說明每月實際支出母親扶養費用數額、
    分擔比例為何、須由聲請人扶養之相關證明（如身心障礙證
    明等）、並請釋明聲請人母親是否有投資松承實業有限公司
    ？投資金額為何？有無擔任該公司之負責人？並提出該公司
    105年至110年每月營業額資料。
八、請說明聲請人於108年5月至110年4月間及目前任職工作之地
    點、內容及薪資結構（含津貼、補助、加班費、年終獎金、
    強制執行扣薪等），每月工作收入若干元？並提出109年10
    月份至110年5月份之薪資明細表及現任工作在職證明書，如
    為臨時工亦請提出上開資料、說明上揭事項。另請說明自松
    承實業有限公司離職之事由為何？
九、聲請人應詳細釋明與最大債權銀行協商成立後，有無依約繳
    納？何時未再按期繳納？毀諾後之金錢用於何處？毀諾前、
    後財產變動情形為何？且應補提出「因不可歸責於己之事由
    ，致履行顯有重大困難之證明文件」（如提出診斷證明書、
    住院證明、身心障礙手冊、毀諾當時之每月實際收入與支出
    金額、協商或調解時聲請人任職於何處、每月薪資為若干、
    聲請人需負擔損害賠償相關證明文件等）、協商成立之資料
    （須提出調解或協商之「完整資料」，應含附件每月每債權
    人受償金額明細表，如遺失或未留存請自行向最大債權金融
    機構申請補發）。
十、提出與民間債權人、中亞當鋪、長江當鋪借貸契約或提出相
    關證明文件（需含有立約雙方簽章）。
十一、請說明車牌號碼000-00之汽車為何人所有？聲請人使用權
      源何，並請提出相關證明文件及該車行車執照影本。
十二、請陳報聲請更生前5年（105年至110年）是否有出國？如
      有，出國之事由為何？何以支付出國之相關費用？
十三、請提出意定代理委任狀，雖已於調解程序提出，於更生程
      序仍應補正。　　　
十四、請依聯徵中心綜合信用報告之債權人資料查詢並補正債權
      人（含債權銀行及資產管理公司）之經濟部商業司－商業
      登記資料查詢資料，如其陳報之債權人姓名與商業登記資
      料查詢資料不符，亦請一併具狀更正。